# 陈老师，是否纳入合并报表请教

提问人：会计人员 ABC 时间：2016-01-21 14:36:57
陈老师，如果有一位自然人股东甲，以自然人甲名义直接投资设立两家公司，分别为A和B公司。 2015 年 5 月A公司以现金向甲收资了B公司100%股权并完成了工商变更，收购价是按实收资本金额收购，B公司以成为A公司的100%全资子公司。 运行过后三个月后，即2015 年 9 月初A公司又将B公司的股权全部再卖回甲，销售价格还是按原来的收购价即实收资本的金额。
像这种情况，查询了一下讲解，讲解中对同一控制下合并要求 “实施控制的时间性要求，是指参与合并各方在合并前后较长时间内为最终控制方所控制。具体是指在企业合并之前(即合并日之前)，参与合并各方在最终控制方的控制时间一般在 1 年以上(含 1 年)，企业合并后所形成的报告主体在最终控制方的控制时间也应达到 1 年以上(含 1 年)。”
对于这类收购和收购后短期就出售回原股东，想向陈老师请教： 1 、这种短期的收购，应该不属于同一控制下的合并，应属于非同一控制下的合并吧？ 2 、这种在同一个会计年度内，很短暂的收购又转让回原股东的行为，在编制会计报表时，要不要将这三个月的B公司的利润表和现金流量表纳入A公司的合并报表范围内，纳入或不纳入有无准则相关依据呢？ 对是否纳入合并报表范围，感觉比较困惑，非常希望陈老师予以帮助，麻烦陈老师了。

回答人：chenyiwei
请关注：这两次股权转让交易是否为“一揽子交易”，是否都各自有合理理由，为何购入股权后几个月又卖回？另外，在A持股B期间，是否对B的财务、经营政策等涉及相关活动的事项具有实质控制权？ 如果A收购B，就当初收购时的情况看有合理理由，后来因为内外部情况变化，认为不再适合于持有B的股权（如重组上市方案改变），故将其卖回给原股东，且在持股期间对B有实质控制权的，则还是应当将B按照同一控制下合并纳入合并报表范围的（交易前后同受一个最终控制方控制），也就是要合并B公司从最初到处置日（ 2015 年 8 月）的完整报表。

提问人：会计人员 ABC 时间：2016-01-21 20:56:14
谢谢陈老师，开始时券商要求A收购B公司，过了几个月后，券商又觉收入类型不完全一致，又要求将B子公司剔除之去，所以A又将B卖回给股东。因为甲是A和B的大股东，也可以说A控制着B。这种情况下应认定为同一控制下合并吧？

回答人：chenyiwei
是同一控制下合并。

提问人：会计人员 ABC 时间：2016-01-21 21:02:33
陈老师，想再麻烦问下 2 个问题： 1 、这种情况下，A公司和B公司的实际控制人为同一个人甲， A公司 2015 年 5 月收购B公司，A公司于 2015 年 9 月又将B公司转让回原来的自然人股东， 这种被认定为同一控制下的合并吧？
2 、另外该企业要做为同 一控制下合并，A公司准备申报新三板，A公司新三板的申报报告期为 2014 年和 2015 年度，那么是否应该从2014 年初开始到 2015 年 9 月份就要将B公司纳入合并报表范围呢？
麻烦陈老师了？

回答人：chenyiwei
1 、是同一控制下合并。 2 、是。